臺灣臺南地方法院交通事件裁定　　　　　　　　　　　九十年度交聲字第一九九號
　　移送機關　交通部公路局嘉義區監理所台南監理站
　　受處分人
　　即異議人　甲○○
右列受處分人因違反道路交通管理處罰條例案件，對於交通部公路局嘉義區監理所台
南監理站民國九十年九月三日所為之裁決處分（處分案號：南監五字第裁七四—Ｓ0
0000000號）聲明異議，本院裁定如左：
    主  文
異議駁回。
    理  由
一、聲明異議意旨略以：如附件聲明異議狀所載。
二、按汽車（均含機車）駕駛人，駕駛汽車有酒精濃度過量情形者，處新臺幣六千元
    以上一萬二千元以下罰鍰，並當場禁止其駕駛及吊扣其駕駛執照六個月，民國九
    十年六月一日修正施行前之道路交通管理處罰條例第三十五條第一項第一款定有
    明文。又汽車駕駛人，有飲用酒類或其他類似物後其吐氣所含酒精濃度超過每公
    升０．二五毫克或血液中酒精濃度超過百分之０．０五以上者，不得駕車，道路
    交通安全規則第一百十四條第二款亦規定甚明。
三、經查：
    （一）本件受處分人即異議人甲○○係於民國九十年三月二日二十三時十分許，
          騎乘車號ＮＩＦ─９０６號重型機車行至台南市○○路、永華路口前時，
          因見警在上開路口執行路檢未將引擎熄火而下車推行，經警方盤查時發覺
          異議人身上酒味甚濃，乃當場測試其吐氣所含酒精濃度竟高達每公升０．
          四一毫克，遂予掣單舉發等情，有台南市警察局南市警交字第Ｓ0000
          0000號舉發違反道路交通管理事件通知單及台南市警察局第六分局九
          十年八月九日（南市）警六交裁字第三三０六號函各一紙附卷可稽，且有
          異議人吐氣所含酒精濃度測試結果單一紙在卷可資佐證，並經證人即本件
          舉發員警張金呼到庭陳證：「（問：本件是否你告發的，情形如何？）是
          我告發的，他當時沒有說他是幫人家修輪胎。因夜間，沒有發現他輪胎是
          否有破。他拒簽說他給客人補胎只賺三百元，開一張罰單他划不來。當時
          攔他下來只有他一人，後來有兩、三人過來求情，指說他幫人修車才賺兩
          、三百元，不要開那麼多，但沒有講到當時那台車是輪胎破了」等語無訛
          （見本院九十年十月二日訊問筆錄），而異議人亦坦承有於九十年三月二
          日晚間飲酒，並於右開時、地「推行」該輛引擎未熄火之重型機車行經上
          開路段時為警執行路檢予以攔查，經警測得其吐氣所含酒精濃度已高達前
          開數值並掣單舉發之事實，參諸執勤警員係依法執行公務，與異議人並不
          相識，素無怨隙，苟非實情，自無須恣意誣攀之理。而且警員執行公務本
          身受行政懲處責任之監督，到庭具結作證更以刑罰擔保其真實性，警員應
          無甘冒行政懲處及刑法偽證罪責任而刻意誣陷之必要。因此，可信賴員警
          張金呼前開陳證為真實。
    （二）異議人雖一再辯稱其當日僅有「推行」該輛機車並未騎駛，且因該車爆胎
          未將引擎熄火較好推行云云。惟按法院受理交通異議案件，乃是對於交通
          舉發行政處分審查其是否違法，本質上屬於行政爭訟過程，與普通法院審
          理刑事案件之原則不同。其舉證責任之原理，非如刑事案件中，應超越任
          何合理懷疑始可為有罪判決者之嚴格程度。其舉證責任之原理，應與民事
          訴訟相類似，除有特別規定外，基本上準用民事訴訟法，由國家機關與人
          民二造，各自履行其主觀之舉證責任，在過程中各自提出證據；若窮盡各
          種證據方法，待證結果仍有不明時，則由客觀之舉證責任危險分配原則，
          決定國家機關與人民二造何人應受敗訴危險。此參酌行政訴訟法第一百三
          十六條規定準用民事訴訟法第二百七十七條自明。查原裁決機關交通部公
          路局嘉義區監理所台南監理站，裁決異議人甲○○有駕駛機車有酒精濃度
          過量情形之違規情事，乃引據舉發單及前開酒測結果單為證。而查警員張
          金呼本身直接見聞異議人有酒後駕駛前揭重型機車之事實經過，對事實最
          為明瞭，又經以行政及刑事責任擔保其真實性，且舉發當時所記載違規人
          酒後騎駛車輛之違規情節又與事實相符等等各項因素，綜合認定其陳述為
          可採信。況機車發動引擎不予騎駛反在道路上推行本與常情有違，異議人
          就所稱舉發員警舉發有誤乙節，並未提出確實證據以供調查，且未提供任
          何相關證據足資證明值勤員警確有捏造事實違法取締之情事，從而異議人
          前開所辯，要係卸責之詞，自無可採。
    （三）本件異議人有於右述時、地，駕駛重型機有酒精濃度過量情形之事實，既
          可認定，則移送機關即交通部公路局嘉義區監理所台南監理站據此引用前
          開道路交通管理處罰條例第三十五條第一項第一款規定，而裁處異議人罰
          鍰新臺幣一萬五千六百元（包含異議人未異議之「持汽車駕照駕駛重型機
          車」違規事項），於法並無不當，異議人異議為無理由，應予駁回。
四、據上論斷，應依道路交通案件處理辦法第十九條，裁定如主文。
中      華      民      國      九十一      年      三    月    十八    日
  臺灣臺南地方法院交通法庭
                                      法  官  張  瑛  宗
右正本證明與原本無異
如不服本裁定應於送達後五日內向本院提出抗告狀
                                      書記官  陳  志  德
中      華      民      國      九十一      年      三    月   二十二   日
